【裁判字號】    95,交抗,384
【裁判日期】    950623
【裁判案由】    聲明異議
【裁判全文】
臺灣高等法院臺中分院刑事裁定         95年度交抗字第384號
抗  告  人
即受處分人  甲○○
上列抗告人因聲明異議案件，不服臺灣臺中地方法院中華民國95
年5月11日所為裁定（95年度交聲字第319號）提起抗告，本院裁
定如下:
    主  文
抗告駁回。
    理  由
一、本件抗告人即受處分人甲○○（下稱抗告人）抗告意旨略以
    ：伊當時駕車行經彰化縣田中鎮○○路、山腳路口，被站在
    路口對岸處的員警，以紅燈臨停機車停等區及加速逃逸兩項
    事件通知違規，伊接到通知單後始知遭開單取締，惟通知卻
    未附違規事實即停於機車停等區之相片為證，難以取信，單
    憑在路口之目視，即要開立違規單，係濫行舉發；又紅燈停
    、綠燈行，伊係在紅燈轉綠燈時車輛起步，才會讓員警誤判
    ，伊壓到機車停等區，既然員警是執行交通勤務，為何不拿
    紅色標旗，以示醒眼，爰請求撤銷原裁定云云。
二、按道路交通管理之稽查，違規紀錄，由交通勤務警察，或依
    法令執行交通稽查任務人員執行之；汽車駕駛人之行為有左
    列情形之一，當場不能或不宜攔截製單舉發者，得對汽車所
    有人逕行舉發處罰：不服指揮稽查而逃逸；汽車駕駛人轉彎
    時，在多車道右轉彎，不先駛入外側車道，或多車道左轉彎
    ，不先駛入內側車道者，處新臺幣（下同）6百元以上1千 8
    百元以下罰鍰；另汽車駕駛人駕駛汽車有違反本條例之行為
    ，經交通勤務警察或依法令執行交通稽查任務人員制止時，
    不聽制止或拒絕停車接受稽查而逃逸者，除按各該條規定處
    罰外，處3千元以上6千元以下罰鍰，並記違規點數 3點。道
    路交通管理處罰條例第7條第1項、第7條之2、第48條第 1項
    第4款、第60條第1項、第2項、第63條第1項第 1款與違反道
    路交通管理事件統一裁罰標準表分別定有明文。
三、查本件抗告人駕駛車牌 5J-2032號自用小客車，於民國（下
    同）95年 2月15日17時52分許，在彰化縣田中鎮○○路路口
    等紅燈時，佔用機車停等區，經警示警攔停，抗告人未予理
    會而駕車逃逸，為彰化縣警察局田中分局員警依職權逕行舉
    發其不遵守道路交通標誌之指示，及因違反處罰條例之行為
    ，拒絕停車接受稽查而逃逸之違規事實，有舉發違反道路交
    通管理事件通知單影本2份及彰化縣警察局田中分局95年3月
    27日田警分5字第0950012678號書函影本1紙附卷可稽，抗告
    人雖以上開情詞置辯。經查：
  (一)抗告人雖謂本件舉發未有檢附違規事實即其於等待紅燈之際
    ，佔用機車停等區之照片為證，然依抗告人95年5月1日於原
    審提出之聲明異議狀內容所示，抗告人對於其有行經該路口
    之事實並不爭執，且對原舉發機關之執勤員警係站立「路口
    對岸處」亦記載明確，則倘非抗告人確有行經該路口而於等
    待紅燈之際，佔用機車停等區之違規事實，執勤員警應無可
    能故意捏造事實而違法取締，又執勤警員本其維護交通秩序
    、安全職責所為之逕行舉發，自應受到合法、正確之推定，
    受處分人甲○○此部分之違規事實，實堪認定。
  (二)抗告人於抗告狀及上開聲明異議狀內復稱：執勤員警在該處
    執勤時，未拿紅色標旗，以示醒眼，且伊係在綠燈後駛離該
    處，以避免造成塞車，再遭員警開立阻礙交通順暢之違規單
    云云；抗告人顯未主張其並未看見執勤員警示意其停車接受
    稽查，而係以執勤員警未有手執紅色標旗為由，認未能醒目
    且無法維護執勤員警自身安全，由此亦徵抗告人對於站立路
    口對岸執行交通勤務員警之舉動顯有充分之注意，始能提出
    上開主張，則抗告人對執勤員警於其違規之際，對其所為示
    警停車接受稽查之舉動，自無從諉為不知；其竟以因燈號已
    變換為綠燈，停駛該處恐造成塞車為由，未依執勤員警指示
    將車停靠路旁接受稽查，而逕行將車駛離，其意圖逃避執勤
    員警舉發其交通違規之情，顯然易見。
  (三)綜上，本件執勤員警舉發抗告人違反道路交通管理處罰條例
    第60條第 1項之「經交通勤務警察或依法令執行交通稽查任
    務人員制止時，不聽制止或拒絕停車接受稽查而逃逸」之違
    規事實與事實相符，堪可認定。從而，原審以抗告人所辯非
    可採信，因認原處分機關援引首揭規定所為之處分，於法並
    無不合，並援引道路交通管理處罰條例第87條第 2項、道路
    交通案件處理辦法第19條規定，裁定駁回抗告人之異議，核
    無不當，抗告人猶執陳詞提起抗告，殊屬無據，其抗告為無
    理由，應予駁回。
四、據上論結，應依道路交通案件處理辦法第25條、第26條，刑
    事訴訟法第412條，裁定如主文。
中    華    民    國    95    年    6     月    23    日
          刑事第十一庭  審判長法  官  黃  梅  月
                              法  官  林  宜  民
                              法  官  林  欽  章
上列正本證明與原本無異。
不得再抗告。
                              書記官  巫  彥  佳
中    華    民    國    95    年    6     月    23    日
                                                      Ａ


司法院資訊處製作；財團法人民間司法改革基金會備份。
